【裁判字號】    98,交聲,602
【裁判日期】    980819
【裁判案由】    聲明異議
【裁判全文】
臺灣臺南地方法院交通事件裁定         98年度交聲字第602號
原處分機關    交通部公路總局嘉義區監理所臺南監理站
異  議  人
即受處分人    甲○○
上列受處分人因違反道路交通管理處罰條例案件，對於交通部公
路總局嘉義區監理所臺南監理站民國98年5月13日所為之裁決處
分（處分案號：嘉監南字第裁74-C00000000號），聲明異議，本
院裁定如下：
    主  文
異議駁回。
    理  由
一、原處分意旨略以：異議人即受處分人甲○○（下稱異議人）
    於民國98年3月18日1時18分許，駕駛車號RX8-453號輕型機
    車，行經臺北縣板橋市○○路○段與觀光街之路口時，因「
    闖紅燈」經臺北縣警察局海山分局警員 (下稱舉發機關)當
    場製單舉發，嗣原處分機關即交通部公路總局嘉義區監理所
    臺南監理站，以異議人違規事實明確，依道路交通管理處罰
    條例（下稱處罰條例）第53條第1項、第63條第1項第3款及
    違反道路交通管理事件統一裁罰基準表 (以下簡稱基準表)
    之規定，裁處異議人罰鍰新臺幣（下同）1800元，並記違規
    點數3點等語。
二、異議意旨略以：伊並無闖紅燈，其係由黃燈轉紅燈之際通過
    停止線，且舉發員警當時在對向車道，因視角關係，並無法
    正確判定白色停止線位置，為此聲明異議，請求撤銷原處分
    。
三、按汽車駕駛人，行經有燈光號誌管制之交岔路口闖紅燈者，
    處1800元以上5400元以下罰鍰，並記違規點數3點；處罰條
    例第53條第1項、第63條第1項第3款，分別定有明文。
四、本院審酌：
  (一)異議人駕駛之前揭重型機車，於上述時、地，經舉發機關以
    「闖紅燈」為由當場製單舉發。嗣原處分機關依處罰條例第
    53條第1項、第63條第1項第3款並參酌基準表之規定，裁處
    異議人罰鍰1800元並記違規點數3點之事實，有裁決書、舉
    發通知單為證，且為異議人所不否認，此部份事實當可認定
    。
  (二)又異議人雖辯稱：當時伊係黃燈轉紅燈之際通過停止線，員
    警當時所在位置無法正確判斷云云，惟查：舉發機關對於上
    開時地異議人之行駛方向，及如何闖紅燈違規等情，皆能陳
    述明確，有臺北縣政府警察局海山分局98年4月22日北縣警
    海交裁定第0980014449號函在卷可憑（見本院卷第8頁），
    又本件舉發警員陳冠妤由板新路右轉中山路發現異議人之位
    置視線良好，且夜間有充分照明乙節，復有現場照片2幀附
    卷可稽（參本院卷第26-27頁），審酌當地路段筆直，夜間
    因照明而視線良好，足認警員執勤位置確可清楚辨識路口交
    通號誌無訛，況且本件舉發警員陳冠妤與異議人間，並無怨
    隙，且係毫不相識之人，衡情應無設詞攀誣，或虛構違規事
    實陷害異議人之理。是異議人闖紅燈之違規事實，應堪認定
    。異議人空言否認有闖紅燈之行為，即無足採。
五、綜上所述，異議人於前述時、地，有闖紅燈之違規事實既可
    認定，原處分機關依處罰條例第53條第1項、第63條第1項第
    3款並參酌基準表之規定，裁處異議人罰鍰1800元並記違規
    點數3點，經核於法並無違誤，異議人異議內容，並無理由
    ，應予駁回。
六、據上論斷，應依道路交通案件處理辦法第19條，裁定如主文
    。
中    華    民    國    98    年    8     月    19    日
                  交通法庭   法  官  廖建彥
以上正本證明與原本無異。
如不服本裁定應於送達後5日內向本院提出抗告狀（應附繕本）
。
                             書記官  吳揆滿
中    華    民    國    98    年    8     月    19    日


司法院資訊處製作；財團法人民間司法改革基金會備份。
